臺灣高雄地方法院刑事判決　　　　　　　 94年度易字第490號
公　訴　人　臺灣高雄地方法院檢察署檢察官
被　　　告　丙○○
上列被告因竊盜案件，經檢察官提起公訴（94年度偵字第2345號
），本院判決如下：
    主  文
丙○○竊盜，處拘役肆拾日，如易科罰金，以參佰元折算壹日，
緩刑貳年。
    事  實
一、丙○○於民國（下同）94年1 月16日晚上10時30分許，前往
    高雄市鹽埕區○○○路65號「丁○○○○○○」內，竟萌為
    自己不法所有之意圖，趁該店店員甲○○不注意之際，徒手
    竊取該店所有之商品蔘茸藥酒1 瓶（價值新台幣50元），得
    手後正欲離去時，遭店員甲○○發覺後追捕丙○○至店外，
    適有員警巡邏經過而當場逮獲，並扣得丙○○所竊之蔘茸藥
    酒1 瓶（業經上開店員甲○○領回）。
二、案經高雄市政府警察局鹽埕分局報請臺灣高雄地方法院檢察
    署檢察官偵查起訴。
    理  由
一、訊據被告丙○○矢口否認上開犯行，並辯稱：其因精神障礙
    ，睡夢會服用大量安眠藥，如果仍未睡著，即會意識不清，
    而不知有偷蔘茸酒云云。惟查：被告於警詢時業已坦承犯行
    （見警卷第2 頁），核與證人即被害人甲○○於警詢時指訴
    之情節相符【見警卷第4 頁，又被害人於警詢之陳述，業經
    被告於審理程序中同意怍為證據（見本院卷第21頁），且本
    院審酌伊於警詢時之言詞陳述，係於逮捕被告後就被害過程
    所為之指陳，應屬適當，依刑事訴訟法第159 之5 條第1 項
    規定，得為證據】，復有贓物認領保管單1 紙在卷可稽（見
    警卷第11頁）；被告於審理時復供稱：其當時係騎車前往前
    揭超商，約10分鐘車程，且當天在超商結帳處曾購買1 包香
    菸，並支付香菸價金60元，又身上帶有4 、5000元，而將蔘
    茸酒放置於衣服口袋內，再其平日有飲用蔘茸酒之習慣等詞
    （見本院卷第37～39頁），則由被告上開供述可知，被告既
    能明確記憶其係騎車10分鐘前往該超商，以及在該超商結帳
    處向店員購買價值60元之香菸1 包，又將所竊之蔘茸酒藏置
    於衣服口袋內等情，顯見被告就其竊盜上開蔘茸藥酒之前後
    過程，均記憶清晰明確，足認其於審理中所辯：不知有竊取
    蔘茸酒行為一詞，無非事後卸責之詞，自無可採，本件事證
    已明，被告犯行堪以認定。
二、核被告丙○○所為，係犯刑法第320 條第1 項之竊盜罪。又
    被告當晚服用藥物，而未能即時入眠，卻又起床活動，以致
    行為失控，其行為表現，因而可能達「精神耗弱」之狀態，
    此有阮綜合醫院出具之鑑定函附卷可參（見本院卷第10頁）
    ，此外復有卷附被告提出之中華民國身心障礙手冊載明中度
    精神障礙（見警卷第14頁）及阮綜合醫院載示情感性精神病
    、嚴重失眠之診斷證明書1 件（見本院卷第25頁）可供參佐
    ，足見被告上開竊盜犯行，已屬精神耗弱人之行為，爰依刑
    法第19條第2 項減輕其刑。檢察官就被告犯行，求處拘役59
    日，然審酌被告未曾犯罪，此有臺灣高等法院被告前案紀錄
    表可按，素行尚可，且其所為犯行已構成精神耗弱之情事，
    本院依法予以減輕其刑，又其所竊財物價值尚輕，以及其犯
    罪後，仍矢口否認犯行，飾詞狡辯，態度惡劣等一切情狀，
    本院認檢察官求處之刑，尚嫌過重，爰量處如主文所示之刑
    ，並諭知易科罰金之折算標準，以示懲儆。又被告前未曾受
    有期徒刑以上刑之宣告，因一時失慮，偶罹刑典，經此刑之
    宣告後，應知警惕而無再犯之虞，本院因認暫不執行其刑為
    當，予以宣告緩刑2 年，用啟自新。
據上論結，應依刑事訴訟法第299 條第1 項前段，刑法第320 條
第1 項、第41條第1 項前段、第74條第1 款，罰金罰鍰提高標準
條例第1 條前段、第2 條判決如主文。
本案經檢察官乙○○到庭執行職務。
中　　華　　民　　國　　94　　年　　11　　月　　16　　日
　　　　　　　　　刑事第二庭審判長法　官　邱永貴
　　　　　　　　　　　　　　　　  法　官　謝雨真
                                  法  官  高思大
右正本證明與原本無異。
如不服本判決，應於判決送達後10日內向本院提出上訴狀，上訴
於台灣高等法院高雄分院（須附繕本）。
中　　華　　民　　國　　94　　年　　11　　月　　17　　日
                                  書記官  蔡語珊
附錄條文：
中華民國刑法第320條第1項：
            意圖為自己或第三人不法之所有，而竊取他人之動
            產者，為竊盜罪，處5年以下有期徒刑、拘役或5
            百元以下罰金。
